臺灣臺南地方法院刑事判決　　　　　　　 94年度易字第858號
公　訴　人　臺灣臺南地方法院檢察署檢察官戊○○
被　　　告　丙○○
上列被告因竊盜案件，經檢察官提起公訴（九十四年度偵字第一
０四二二號），被告就犯罪事實為有罪之陳述，本院裁定進行簡
式審判程序，判決如下：
    主  文
丙○○連續踰越安全設備，於夜間侵入住宅竊盜，累犯，處有期
徒刑貳年。扣案之螺絲起子貳支及藍色手電筒壹支均沒收。
    事實及理由
一、本件犯罪事實除於第四行補充陳述：「(一)於九十四年七月中
    旬某日夜間十一、十二時許，踰越臺南縣西港鄉後營村後營
    一八八號之二丁○○住宅之窗戶安全設備，侵入該住宅（無
    故侵入住宅罪嫌部分，未據告訴），並持用其所有非屬兇器
    之藍色迷你手電筒一支以供照明」等語外，餘均引用檢察官
    起訴書之記載（如附件）。
二、前項犯罪事實，有下列事證足資證明：
  (一)被告之自白。
  (二)證人王銘恩、己○○、乙○○、丁○○、甲○○之證述。
  (三)扣案之螺絲起字二支、藍色手電筒一支、面額新台幣伍拾萬
    元之本票一張、付款人安泰銀行鳳山分行，面額新台幣十二
    萬元之支票一張、丁○○身分證一張、礦泉水一瓶、扣押物
    品目錄表、贓物認領保管單三張、竊盜案件現場圖、現場照
    片十幀及臺灣高等法院臺南分院九十一年度上訴字第二０四
    號判決附卷可稽。
三、按住宅之門窗，為安全設備之一，被告夜間由窗戶進入宅內
    行竊，除於夜間侵入住宅外，尚有踰越安全設備之情形，應
    併予論處。又按刑法第三百二十一條第一項第三款之攜帶兇
    器竊盜罪，係以行為人攜帶兇器竊盜為其加重條件，此所謂
    兇器，其種類並無限制，凡客觀上足對人之生命、身體、安
    全構成威脅，具有危險性之兇器均屬之，且祇須行竊時攜帶
    此種具有危險性之兇器為已足，並不以攜帶之初有行兇之意
    圖為必要，是以，螺絲起子、鉗子等一般家庭日常工具，只
    要客觀上足對人之身體、生命構成威脅，即屬該款所指之兇
    器，最高法院五十一年度台上字第一０五號裁判及七十九年
    度台上字第五二五三號判例、司法院七十四年廳刑一字第三
    一三號函示分別可資參照。茲查，扣案之螺絲起子二支，均
    是鐵製材質，長度分別約為二十公分及十五公分等情，有照
    片及二支螺絲起子扣案可佐，並據被告供明在卷（見本院卷
    第四十頁），則該二支螺絲起子客觀上既具有危險性，且質
    地堅硬，足以傷害人之身體及危害人之生命，顯具危險性，
    均應認係屬刑法第三百二十一條第一項第三款之兇器至明。
    另扣案之藍色手電筒，是一支約七公分之迷你手電筒乙節，
    亦據被告陳明在卷（同上卷第四十頁），並經本院調取扣案
    手電筒勘驗無訛，則該支藍色手電筒於客觀上即尚難認為足
    以傷害人之身體及危害人之生命，具有危險性，而屬刑法第
    三百二十一條第一項第三款之兇器。故核被告：(一)於民國九
    十四年七月中旬某日夜間十一、十二時許，踰越臺南縣西港
    鄉後營村後營一八八號之二丁○○住宅之窗戶安全設備，侵
    入該住宅竊盜財物之行為，係犯刑法第三百二十一條第一項
    第一、二款踰越安全設備，於夜間侵入住宅竊盜罪；(二)於九
    十四年八月八日上午八時許，踰越臺南縣六甲鄉龜港村二八
    八巷五號二樓甲○○住宅之窗戶安全設備，侵入該住宅竊盜
    財物之行為，係犯刑法第三百二十一條第一項第一款踰越安
    全設備竊盜罪；(三)於九十四年八月十六日凌晨四時三十分許
    ，帶螺絲起子兇器，竊盜乙○○所有放在車號ＩＥ─四一六
    七號自用小貨車內之礦泉水一瓶之行為，係犯刑法第三百二
    十一條第一項第三款攜帶兇器竊盜罪。又被告於夜間踰越丁
    ○○住宅之窗戶安全設備，侵入該住宅竊盜之行為，已如前
    述，公訴人認定被告僅是涉犯普通竊盜罪，即有未洽。至於
    被告此部分踰越安全設備，於夜間侵入住宅竊盜之行為，雖
    未為起訴書所論列，惟與起訴之竊盜基本事實相同，應認係
    犯罪事實之擴張，尚無變更法條之問題，本院依法自得予以
    審究。再被告先後三次竊盜犯行，時間緊接，犯罪構成要件
    相同，顯均係基於概括之犯意反覆為之，為連續犯，應依刑
    法第五十六條之規定，論以一情節較重之連續踰越安全設備
    ，於夜間侵入住宅竊盜罪，並依法加重其刑。另被告有如起
    訴書事實欄所載執行完畢之前科紀錄，有臺灣高等法院被告
    全國前案紀錄表可稽，其於執行完畢後五年之內，再犯本件
    有期徒刑以上之罪，為累犯，應依刑法第四十七條之規定加
    重其刑，並依法遞加重之。爰審酌被告不思努力工作賺取正
    當酬勞，竟貪圖不法利益，意圖行竊以獲取財物，毫無他人
    有物之概念，且被告前已有多次竊盜前科，又違犯本件竊盜
    犯行，素行顯然非常不良，及其犯罪之動機、目的、手段、
    所生危害、犯後坦承犯行等一切情狀，量處如主文所示之刑
    ，以資儆懲。末查，扣案之螺絲起子二支及藍色手電筒一支
    ，均係被告所有供犯罪所用之物，業據被告供明在卷（見本
    院卷第四十頁），爰應依刑法第三十八條第一項第二款宣告
    沒收。
據上論斷，依刑事訴訟法第二百七十三條之一第一項、第二百九
十九條第一項前段、第三百十條之二、第四百五十四條，刑法第
五十六條、第三百二十一條第一項第一款、第二款、第三款、第
四十七條、第三十八條第一項第二款，判決如主文。
本案經檢察官戊○○到庭執行職務。
中　　華　　民　　國　　94　　年　　10　　月　　28　　日
                        刑事第六庭  法　官  陳映佐
上正本證明與原本無異。
如不服本判決，應於判決送達後十日內，向本院提出上訴狀。
                                    書記官  鄭吉裕
中　　華　　民　　國　　94　　年　　10　　月　　28　　日
附錄本案論罪科刑法條全文：
刑法第三百二十一條第一項第一、二、三款：
犯竊盜罪而有左列情形之一者，處六月以上、五年以下有期徒刑
：
一  於夜間侵入住宅或有人居住之建築物、船艦或隱匿其內而犯
    之者。
二  毀越門扇、牆垣或其他安全設備而犯之者。
三  攜帶兇器而犯之者。
